【裁判字號】    99,易,42
【裁判日期】    990802
【裁判案由】    毒品危害防制條例
【裁判全文】
臺灣宜蘭地方法院刑事判決                99年度易字第42號
公  訴  人  臺灣宜蘭地方法院檢察署檢察官
被      告  甲○○
上列被告因違反毒品危害防制條例案件，經檢察官提起公訴（98
年度毒偵字第826號），本院判決如下：
    主  文
甲○○施用第二級毒品，處有期徒刑參月，如易科罰金，以新臺
幣壹仟元折算壹日。
    犯罪事實
一、甲○○前因施用毒品案件，經依臺灣板橋地方法院以88年度
    毒聲字第3381號裁定送觀察、勒戒後，認無繼續施用毒品之
    傾向，由臺灣板橋地方法院檢察署檢察官於民國88年6月21
    日，以88年度偵字第13639號案件為不起訴處分確定。復因
    施用毒品案件，經臺灣板橋地方法院檢察署檢察官以89年度
    毒偵字第1373號聲請簡易判決處刑，並經臺灣板橋地方法院
    於89年5月6日，以89年度板簡字第497號判處應執行有期徒
    刑6月確定。詎仍不知悔改，復基於施用第二級毒品甲基安
    非他命之犯意，於98年10月8日往前回溯96小時內某時，在
    不詳地點，施用甲基非他命1次。嗣於98年10月8日經臺灣宜
    蘭地方法院檢察署觀護人室採驗其尿液結果呈甲基安非他命
    陽性反應，而查知上情。
二、案經臺灣宜蘭地方法院檢察署檢察官偵查起訴。
    理  由
一、按被告以外之人於審判外之言詞或書面陳述，除法律有規定
    者外，不得作為證據；又被告以外之人於審判外之陳述，雖
    不符合刑事訴訟法第159條之1至第159條之4之規定，而經當
    事人於審判程序同意作為證據，法院審酌該言詞陳述或書面
    陳述作成時之情況，認為適當者，亦得為證據，而當事人、
    代理人或辯護人於法院調查證據時，知有上開不得為證據之
    情形，而未於言詞辯論終結前聲明異議者，視有前項之同意
    ，刑事訴訟法第159條第1項及第159條之5分別定有明文。本
    件被告就公訴人所提之證據資料不爭執其證據能力，本院審
    酌該等言詞供述及書面作成時之情況認為適當，均無不宜作
    為證據之情事，依刑事訴訟法第159條之5規定，均得作為證
    據。
二、訊據被告矢口否認犯行，辯稱：伊未施用第二級毒品甲基安
    非他命，但有因感冒向藥局購買永新藥品工業股份有限公司
    （以下稱永新公司）製造之「安鼻樂膠囊」1天服用兩次，
    可能因此導致尿液中驗出有甲基安非他命成分云云。惟查：
（一）被告於98年10月8日經臺灣宜蘭地方法院檢察署觀護人室
      採集之尿液，經送臺灣尖端先進生技醫藥股份有限公司（
      以下稱尖端先進公司）以「EIA酵素免疫分析法」作初步
      檢驗，結果呈安非他命類陽性反應，再以「GC/MS氣相層
      析/質譜儀法」作確認檢驗，結果呈甲基安非他命陽性反
      應，有尖端先進公司濫用藥物檢驗報告、台灣宜蘭地方法
      院檢察署施用毒品犯受保護管束人尿液檢體監管紀錄表在
      卷可稽，足證被告有於採尿前96小時內某時施用甲基安非
      他命之事實。
（二）被告雖辯稱可能係服用「安鼻樂膠囊」導致尿液中驗有甲
      基安非他命成分云云。惟經本院函詢永新藥品公司據函覆
      稱：每顆，「安鼻樂膠囊」內含：Pseudoephedrine HCI3
      0mg，1日服用兩次所含Pseudoephedrine HCI計60mg，24
      小時內Pseudoephedrine90%以原型藥物由尿液排出，少於
      1%以NorPseudoephedrine排出，皆無代謝出安非他命及甲
      基安非他命成分，其他藥物皆無代謝出安非他命及甲基安
      非他命成分，故被告尿液檢驗有甲基安非他命陽性反應，
      學理上應非使用本藥物所導致乙情，有永新公司99年4月1
      日新99品管字第99040101號函檢附之行政院衛生署管制藥
      品管理局94年5月2日管檢字第0940004355號函及永新公司
      99年4月27日新99品管字第99042702號函在卷足憑，是被
      告所辯因服用「安鼻樂膠囊」導致驗出尿液呈甲基安非他
      命陽性云云，並無所採。
（三）被告前因施用毒品案件，經認無繼續施用毒品之傾向，由
      臺灣板橋地方法院檢察署檢察官於88年6月21日，以88年
      度偵字第13639號案件為不起訴處分確定。復因施用毒品
      案件，經臺灣板橋地方法院檢察署檢察官以89年度毒偵字
      第1373號聲請簡易判決處刑，並經臺灣板橋地方法院於89
      年5月6日，以89年度板簡字第497號判處應執行有期徒刑6
      月確定，有上開起訴書、判決書及臺灣高等法院被告前案
      紀錄表在卷可參。綜上所述，本件事證已臻明確，被告施
      用第二級毒品犯行堪以認定，應予依法論科。
三、核被告所為，係犯毒品危害防制條例第10條第2項之施用第
    二級毒品罪。其施用毒品前持有毒品之低度行為，為施用毒
    品之高度行為所吸收，不另論罪。爰審酌被告犯罪之動機、
    目的、手段及其施用毒品戕害自己身心健康，尚未害及他人
    ，所犯情節非重等一切情狀，量處如主文所示之刑，並諭知
    易科罰金之折算標準。
據上論斷，應依刑事訴訟法第299條第1項前段，毒品危害防制條
例第10條第2項，刑法第11條前段，刑法第41條第1項前段，判決
如主文。
本案經檢察官陳嘉瑜到庭執行職務。
中    華    民    國    99    年    8     月    2     日
                  刑事第四庭法  官  林楨森
以上正本證明與原本無異。
如不服本判決應於收受送達後十日內向本院提出上訴書狀，並應
敘述具體理由；其未敘述上述理由者，應於上訴期間屆滿後二十
日內向本院補提理由書(均須按他造當事人之人數附繕本)「切勿
逕送上級法院」。
                            書記官  劉晨輝
中    華    民    國    99    年    8     月    2     日
附錄本案論罪科刑法條：
毒品危害防制條例第10條第2項
施用第二級毒品者，處3年以下有期徒刑。

司法院資訊處製作；財團法人民間司法改革基金會備份。
